【裁判字號】    97,消債更,86
【裁判日期】    980109
【裁判案由】    聲請更生程序
【裁判全文】
臺灣彰化地方法院民事裁定            97年度消債更字第86號
聲 請 人  甲○○
即債務人
上列聲請人因消費者債務清理事件，聲請更生，本院裁定如下：
    主      文
聲請人甲○○自中華民國98年1月9日下午5時起開始更生程序。
    理      由
一、按債務人不能清償債務或有不能清償之虞者，得依本條例所
    定更生程序，清理其債務；債務人無擔保或無優先權之債務
    總額未逾1200萬元者，於法院裁定開始清算程序或宣告破產
    前，得向法院聲請更生；債務人對於金融機構因消費借貸、
    自用住宅借款、信用卡或現金卡契約而負債務，在聲請更生
    或清算前，應提出債權人清冊，以書面向最大債權金融機構
    請求協商債務清償方案並表明共同協商之意旨；債務人與金
    融機構協商成立者，不得聲請更生或清算，但因不可歸責於
    己之事由，致履行顯有重大困難者，不在此限；本條例施行
    前，債務人依金融主管機關協調成立之中華民國銀行公會會
    員辦理消費金融案件無擔保債務協商機制與金融機構成立之
    協商，準用前項之規定。消費者債務清理條例第 3條、第42
    條第 1項、第151條第1項、第5項、第6項分別定有明文。又
    按法院開始更生程序之裁定，應載明其年、月、日、時，並
    即時發生效力，消費者債務清理條例第45條第 1項復定有明
    文。
二、本件聲請意旨略以：債務人甲○○有不能清償債務情事，前
    已提出債權人清冊，以書面向最大債權金融機構慶豐商業銀
    行股份有限公司請求共同協商，協商條件為月付新台幣（下
    同）18,006元，約定利率為3.88％，惟聲請人於協商成立之
    當時每月收入僅22,297元，再扣除每個月依上述協商條件應
    清償之金額及對母親劉陳秀綿每月 9,829元之扶養費後，已
    無法維持最低基本生活開銷（以內政部社會司所頒訂之96最
    低生活費 9,509元計算），致使聲請人迫不得已於民國96年
    12月選擇毀諾，故聲請人客觀上已經無法依原協商條件進而
    履行原協商方案，且其無擔保或無優先權之債務總額為1,77
    5,759元，尚未逾1,200萬元，復未經法院裁定開始清算程序
    或宣告破產，爰向本院聲請更生等語。
三、經查：債務人甲○○所主張之債務狀況、財產狀況、收入狀
    況等事實，業據渠提出財產及收入狀況說明書、債權人清冊
    、債務人清冊、薪轉銀行即合作金庫銀行股份有限公司綜合
    存款戶存摺影本、彰化縣稅捐稽徵處全國財產稅總歸戶財產
    查詢清單、財政部臺灣省中區國稅局95年度綜合所得稅各類
    所得資料清單、財團法人金融聯合徵信中心債務清理條例前
    置協商專用債權人清冊影本、中華民國銀行公會會員辦理消
    費金融案件無擔保債務協商機制之協議書暨無擔保債務還款
    計畫表等資料到院供參，可認大致屬實。此外，本件又查無
    債務人有消費者債務清理條例第46條各款所定駁回更生聲請
    之事由存在，則債務人聲請更生，應屬有據，爰裁定如主文
    。
中    華    民    國    98    年    1     月    9     日
                        民事第二庭法官  邱月嬌
上正本係照原本作成。
本件裁定不得抗告。
本裁定已於98年1月9日下午5時公告。
中    華    民    國    98    年    1     月    9     日
                            書  記  官  呂雅惠


司法院資訊處製作；財團法人民間司法改革基金會備份。
